【裁判字號】    96,易,875
【裁判日期】    980320
【裁判案由】    贓物
【裁判全文】
臺灣臺南地方法院刑事判決               96年度易字第875號
公  訴  人  臺灣臺南地方法院檢察署檢察官
被      告  丙○○
            戊○○
上列被告因贓物案件，經檢察官提起公訴（95年度偵字第10056
號），本院判決如下：
    主  文
丙○○連續犯故買贓物罪，累犯，處有期徒刑拾月，減為有期徒
刑伍月，如易科罰金，以銀元參佰元即新臺幣玖佰元折算壹日。
扣案如附表二所示之物均沒收。
戊○○無罪。
    事  實
一、丙○○前於民國89年間，曾因偽造文書、毒品等案件，經臺
    灣高雄地方法院與臺灣臺南地方法院，分別判處有期徒刑9
    月、6月確定，再經檢察官聲請而由臺灣高雄地方法院裁定
    定其應執行之刑為1年2月確定，於91年8月18日縮刑期滿執
    行完畢。詎丙○○仍不知悔改，明知甲○○（另案經臺灣高
    雄地方法院判處有期徒刑確定）及其時未滿18歲之曾○○（
    年籍詳卷，另案經臺灣高雄少年法院裁定應予訓誡）所販售
    、由智冠科技股份有限公司（以下簡稱為智冠公司）發行之
    網路遊戲「仙境傳說RO」300點、150點點數卡均為來路不明
    之贓物，仍基於概括之犯意，於95年2月至6月間，連續多次
    向甲○○、曾○○故買前開點數卡，其交易細節詳如附表一
    所示。嗣經提供「仙境傳說RO」網路遊戲服務之遊戲新幹線
    科技股份有限公司（以下簡稱為遊戲新幹線公司）告發後，
    經警於95年6月19日持臺灣臺南地方法院所核發之搜索票，
    對丙○○在臺南市○○區○○路2段185號9樓之6居所進行搜
    索，而扣得如附表二所示之物。
二、案經遊戲新幹線公司告發暨臺北市政府警察局移送臺灣臺南
    地方法院檢察署檢察官偵查起訴。
    理  由
甲、證據能力方面：
    按被告以外之人於審判外之言詞或書面陳述，除法律有規定
    者外，不得作為證據；又被告以外之人於審判外之陳述，雖
    不符刑事訴訟法第159 條之1 至第159 條之4 之規定，而經
    當事人於審判程序同意作為證據，法院審酌該言詞陳述或書
    面陳述作成時之情況，認為適當者，亦得為證據，刑事訴訟
    法第159 條第1 項、第159 條之5 第1 項分別定有明文。本
    件檢察官及被告於本院審判程序時，就本判決所引用各項傳
    聞證據，均明示同意有證據能力，本院審酌各該證據並非違
    法取得，與待證事項具關聯性，為認定犯罪事實存否所必要
    ，認以之作為證據係屬適當，已於98年3月13日審理期日當
    庭宣示前開證據方法俱得為本案之證據。
乙、有罪部分：
一、訊據被告丙○○於警詢、偵訊及本院審理時，對於在附表一
    所示時間，向甲○○、曾○○購買點數卡等情固不爭執，惟
    矢口否認有何贓物之犯行，辯稱並不知該點數卡係屬贓物云
    云。
二、經查：
  (一)本件係爭之網路遊戲「仙境傳說RO」點數卡，係由遊戲新幹
    線公司委託第一美卡事業股份有限公司代為製作，後遊戲新
    幹線公司因該批點數卡銷路不好，乃決定回收銷毀等情，已
    據證人即遊戲新幹線公司客服部專案組主任吳佳訓於偵訊中
    證述甚明（偵查卷第20頁）；而實際銷毀作業，則係於94年
    11月11日，經遊戲新幹線公司委由光玖環保企業行運送前往
    高雄市南區資源回收場，其間並有遊戲新幹線公司職員侯秀
    芬、蘇盟旺、洪佩君陪同監管，再由提供該回收場垃圾吊車
    操作技術服務工作之信鼎環保技術服務股份有限公司將欲銷
    毀之點數卡夾入焚化爐內之情，除有證人即光玖環保企業社
    會計李玉如、遊戲新幹線公司職員侯秀芬、洪佩君、蘇盟旺
    於偵訊中之結證外（偵查卷第157、158頁），另有遊戲新幹
    線公司於95年11月30日向檢察官陳報之銷毀流程，暨所附智
    冠科技（股）書面知會公文函、照片共40幀、高雄市政府環
    境保護局南區資源回收場過磅單、高雄市政府廢棄物代處理
    費收據等附卷可按（偵查卷第136-150頁）。再本件經臺北
    市政府警察局刑事警察大隊持本院所核發之搜索票，對被告
    丙○○於臺南市○○區○○路2段185號9樓之6執行搜索所扣
    押如附表二之點數卡；與遊戲新幹線公司藉由網路拍賣，向
    被告丙○○購得如起訴書附表二所示之點數卡；以及遊戲新
    幹線公司所收到該網路遊戲玩家向被告丙○○購買而寄回該
    公司之點數卡，經該公司勘驗卡號結果，則為前述未曾上市
    、直接由庫存銷毀者，有該公司仙境傳說儲值卡片損失明細
    計13紙卷內足憑（偵查卷第53-65頁），被告丙○○向甲○○、曾○○所購買之點數卡，最初來源均為上揭遊戲新幹線
    公司所欲銷毀者，已屬無疑。
  (二)證人曾○○於本院偵訊及本院審理時，均證稱其點數卡之來
    源為其兄呂政鴻（偵查卷第128頁、本院審理卷第145頁）；
    呂政鴻於偵查中，復證稱渠在信鼎環保技術服務有限公司擔
    任吊車操作員，該公司承包焚化爐焚化工作，渠交付予證人
    曾○○之點數卡乃從公司垃圾儲坑檢來的等語（偵查卷第
    129、第130頁）。經檢察官向信鼎公司函詢，亦證實呂政鴻
    確為該公司垃圾吊車操作員，有該公司95年12 月12日（95
    ）信管字第0165號函卷內可佐（偵查卷第152 頁）；對照前
    述遊戲新幹線公司委託光玖公司，再輾轉由信鼎公司銷毀點
    數卡之作業流程，堪信證人曾○○、呂政鴻前開證述均為事
    實。按遊戲新幹線公司雖以點數卡滯銷而欲以焚化銷毀方式
    加以處分，然於該點數卡實際銷毀之前，仍應認屬遊戲新幹
    線公司所有之物；嗣點數卡輾轉為負責運送之光玖公司、及
    執行銷毀作業之進信鼎公司所持有，仍不影響遊戲新幹線公
    司所得主張之所有權；而信鼎公司之吊車操作員即呂政鴻將
    點數卡吊運、放置於焚化斗內後，趁銷毀前再將該點數卡撿
    拾出來，事後並轉交證人曾○○，其行為已該當侵占業務上
    所持有之物罪，證人曾○○自呂政鴻處所取得之點數卡為財
    產犯罪所得之贓物，亦可認定。
  (三)證人甲○○於偵訊中，則證稱其販賣予被告丙○○之點數卡
    ，乃於高雄市○○路夜市所購買云云（偵查卷第71頁）。查
    呂政鴻與證人甲○○之父呂天惠均為信鼎公司之吊車操作員
    ，有前揭信鼎公司函文可稽；呂政鴻於偵訊中，且證稱「遊
    戲點數卡是由我進去儲坑內拿出來，再交給呂天惠的，時間
    約在94年11、12月左右，我自己是拿了600多張，其餘的部
    分才是給呂天惠，呂天惠拿走的張數比我的還要多。」、「
    因為我到儲坑裡面把遊戲點數卡拿上來的時候，呂天惠有看
    到，他說他也要，呂天惠他知道那是遊戲點數卡，我就把一
    部份的遊戲點數卡給他，我自己留600多張…」等語（偵查
    卷第195頁）；衡諸呂天惠既於偵訊中矢口否認呂政鴻之證
    述，證人甲○○為免不利於父親而為前開證述，情理上乃可
    理解；再對照證人甲○○自95年2月間起，能以遠低於市價
    之價格，販賣大量點數卡予被告丙○○，顯見其有大量且穩
    定之貨源，則證人甲○○前開係於夜市向年籍不詳者購得之
    證述，應可懷疑。退一步言，縱採證人甲○○所述，以其販
    賣予被告丙○○係於夜市購得等語作為基礎事實，則證人甲○○以每張150元代價，購得300點之點數卡，後來更能以
    100 元購得（偵查卷第71頁），相當於以定價5折至3折之價
    格取得，與證人即遊戲新幹線公司客服部專案組主任吳家訓
    所證稱「鋪給業務大量鋪貨才會有88折，不可能更低，不然
    公司會賠錢」等語（偵查卷第21頁），顯然有相當大之差距
    ，證人甲○○係以低於市價、顯不相當之代價購得點數卡，
    已屬無疑。又按刑法上之故買贓物罪，以知情故買為要件，
    換言之，必須行為人知悉所買入者係贓物，若無贓物之認識
    ，即無由成立犯罪。惟此項贓物之認識，不以明知其情為必
    要，如對於所購買之物依一般情形已有贓物之懷疑，而主觀
    上出於即使該物確實為贓物一事仍容任其發生，且其發生並
    不違背其本意而予以買受者，仍應認具有故買贓物之不確定
    犯意，亦成立本罪。證人甲○○以此等低價購入點數卡，對
    於該點數卡之來源、為何能以如此低價販售等情，情理上自
    應有所懷疑，其於偵訊中更證稱「有懷疑，所以才打電話去
    問（智冠）公司」（偵查卷第71頁），卻仍購入後轉手販賣
    ，則證人甲○○本於容認該點數卡縱屬贓物而予故買之意思
    已屬昭然，其所轉賣被告丙○○之點數卡為財產犯罪所得之
    贓物，乃堪認定。高雄地方法院亦據此而以96年度易字第
    2341 號判決，判處證人甲○○犯故買贓物罪確定，有該判
    決及證人甲○○之前案紀錄表卷內可憑（本院審理卷第
    136-139頁）。
  (四)被告丙○○於警詢、偵訊及本院審理時，均自承係以原價5
    折至3折之代價，向證人甲○○、曾○○大量購買點數卡，
    與證人甲○○、曾○○所證述亦屬相合；被告丙○○雖以證
    人曾○○其兄能以員工身份低價取得大量點數卡，另證人甲○○所販賣之點數卡則因快要到期才便宜賣云云，辯稱並不
    知向渠等購買之點數卡為贓物。按企業於員工購買自身產品
    時提供較大之優惠，或商品於即將過期之際低價促銷，固屬
    常見，然此等優惠或促銷仍應符合本益法則，而證人吳佳訓
    明白證稱系爭點數卡之最大折扣為88折，再低就要賠錢，已
    如前述，是被告丙○○向證人甲○○、曾○○所取得之5折
    至3折折扣，已經遠低於市場行情，要無疑義。再參酌被告
    丙○○與證人曾○○於95年3月10日晚間，以網路即時通討
    論點數卡之交易價格時，被告丙○○（暱稱為「全國最最笨
    ㄉ笨笨」）於證人曾○○不願以低價賣出，並提及「我有賣
    沒賣都沒損失啊」之時，答稱「要我說出你是誰ㄇ（嗎）」
    、「高雄現在流出ㄉ（的）卡太多太多ㄌ（了）」、「兒（
    而）留（流）出來ㄉ（的）卡從那個管道出來你之（知）我
    之（知）」、「話也不用說那ㄇ（麼）白」等語（警卷第
    131頁背面），顯見被告丙○○對於其時以遠低於市價流通
    之大量點數卡，縱或不知其確切來源，至少已懷疑該點數卡
    之來路不明。被告丙○○明知證人甲○○、曾○○所販賣之
    點數卡來路不明，仍以低價購入轉賣圖利，其贓物之故意已
    屬明顯可認，所辯無贓物認識云云，不能採取。
  (五)至於證人甲○○、曾○○所販賣予被告丙○○之點數卡中，
    雖有經由即時通方式，逕行告知序號、密碼者（證人甲○○
    部分：300點246張、150點186張；證人曾○○部分：10張）
    ，而無實體物品之交付，然審之網路遊戲點數卡之交易型態
    ，買賣雙方實際交易之客體，應為使用網路遊戲服務之權利
    ，買方取得點數卡之目的，乃該點數卡上所記載之序號、密
    碼，並藉此取得登入遊戲網站使用服務之權利，故點數卡之
    交易雙方，只要有前開序號、密碼（以及其所代表之使用網
    路遊戲服務之權利）之移轉，即應認買賣行為已經成立，至
    於點數卡本身是否為現實交付，並不生影響。
  (六)綜上所述，本件被告丙○○故買贓物之犯行，事證已經明確
    ，應依法論科。
三、按行為後法律有變更者，適用行為時之法律。但行為後之法
    律有利於行為人者，適用最有利於行為人之法律，刑法第2
    條第1項定有明文。查本件被告丙○○行為後，刑法已於95
    年7 月1日修正施行。茲比較本案所涉新舊刑法：
  (一)原刑法第56條、第55條有關連續犯之規定，業經修正刪除。
    此刪除雖非犯罪構成要件之變更，但顯已影響行為人刑罰之
    法律效果，自屬法律有變更。依舊法適用結果，被告所為犯
    行若有連續犯之裁判上一罪關係者，僅單獨論以一罪；而依
    新法適用之結果，被告各個犯行，則應分別論以數罪。是以
    ，依新法第2條第1項規定，比較新、舊法適用後結果，以舊
    法較有利於被告，自應適用較有利之行為時法律即修正前刑
    法第56條，而論以連續犯。
  (二)原刑法第41條第1項前段易科罰金之規定業已修正變更，新
    法規定：「犯最重本刑為5年以下有期徒刑以下之刑之罪，
    而受6個月以下有期徒刑或拘役之宣告者，得以新臺幣1,000
    元、2,000元或3,000元折算1日，易科罰金。」但依據舊法
    及廢止前罰金罰鍰提高標準條例第2條前段規定，被告行為
    時易科罰金折算標準，應以銀元300元折算1日，經折算為新
    臺幣後，應以新臺幣900元折算為1日。比較修正前後之易科
    罰金折算標準，當以修正前之規定，較有利於被告，則應依
    刑法第2條第1項前段規定，適用修正前刑法第41條第1項前
    段規定，諭知如易科罰金之折算標準。
  (三)罰金刑部分，於95年6月14日增訂，並於同年7月1日施行之
    刑法施行法第1條之1規定：「中華民國94年1月7日刑法修正
    施行後，刑法分則編所定罰金之貨幣單位為新臺幣。94年1
    月7日日刑法修正時，刑法分則編未修正之條文定有罰金者
    ，自94年1月7日刑法修正施行後，就其所定數額提高為30倍
    。但72年6月26日日至94年1月7日新增或修正之條文，就其
    所定數額提高為3倍。」考其立法理由，係為因應94年2月2
    日修正公布、95年7月1日施行之刑法施行後，依刑法總則第
    33條第5款規定，罰金貨幣單位已改為新臺幣，是以分則編
    各罪所定罰金之貨幣單位，自應配合上開規定修正，為使罰
    金數額趨於一致，避免衍生新舊法比較適用問題，以緩和實
    務適用法律之衝擊，於不變動罰金數額之前提下，而為制定
    （前揭條文立法意旨參照），換言之，刑法施行法第1條之1
    係在替代罰金罰鍰提高標準條例部分條文，與適用罰金罰鍰
    提高標準條例之結果相同，對於被告而言並不發生有利或不
    利之問題，僅係將貨幣單位由銀元改為新臺幣，並非法律變
    更刑度之條文，當無須就新舊法比較適用，附此敘明。
四、核被告丙○○所為，係犯刑法第349條第2項之故買贓物罪。
    被告丙○○於附表一所示時間，向證人甲○○、曾○○購買
    點數卡之各次行為，均時間緊接，犯構成要件相同之罪，應
    依修正前刑法第56條之規定論以連續犯，並加重其刑。再查
    被告丙○○曾於89年間，因偽造文書、毒品等案件，經臺灣
    高雄地方法院、本院分別以90年度訴字第291號、89年度易
    字第2702號判決分別判處有期徒刑9月、6月，再由臺灣高雄
    地方法院經檢察官聲請，而以90年度聲字第3217號裁定定其
    應執行刑為1年2月確定，而於91年8月18日縮刑期滿執行完
    畢，有臺灣高等法院被告前案紀錄表附卷可稽，被告丙○○
    於前開案件所宣告之刑執行完畢後5年之內，故意再犯本件
    ，應依刑法第47條第1項規定論以累犯，並遞加重其刑。審
    酌被告丙○○故買原應銷毀之網路遊戲點數卡，再經由網路
    轉賣他人，使遊戲新幹線公司於未取得對價之情況下，大量
    提供網路遊戲服務予他人，因此遭受財產權之損失；被告丙○○於犯罪後否認有贓物認識之態度；以及檢察官具體求處
    有期徒刑1年4月，惟本院審之被告丙○○之犯罪動機、目的
    、所生危害等一切情狀，認以量處如主文所示之刑為適當。
四、又被告丙○○犯罪後，中華民國96年罪犯減刑條例業於96
    年6月15日修正公布，並自同年7月16日起施行。本件被告犯
    罪之時點係在96年4月24日減刑基準日之前，且所犯之罪核
    與該條例第2條第1項之規定相符，復無同條例第3條限制減
    刑之除外情形，爰依該條例第2條第1項第3款規定，減其上
    開宣告刑期二分之一，並依修正前刑法第41條第1項前段之
    規定，諭知易科罰金之折算標準。
五、扣案如附表二所示之物，為被告丙○○故買贓物所得之物，
    應依刑法第38條第1項第3款規定沒收。另扣案如起訴書附表
    三編號6至8之電腦主機、帳冊資料、手機等物品，均屬被告
    丙○○用以販賣點數卡所用之物，而販賣贓物既為法所不罰
    之行為，前開扣案物品即無從予以沒收，附此敘明。
丙、無罪部分：
一、公訴意旨另以：被告戊○○與被告丙○○基於故買贓物之概
    括犯意聯絡，明知甲○○及其時未滿18歲之曾○○所持有之
    前開「仙境傳說RO」300點、150點點數卡，為來路不明之贓
    物，竟於95年2月至6月間，由被告丙○○向甲○○、曾○○
    購買後，再由被告丙○○與戊○○自95年3月起，在奇摩拍
    賣網站上以賣家帳號「d220339」之名義，張貼販售上開點
    數卡之訊息，並以萬泰銀行臺南赤崁分行「乙○○」帳戶（
    帳號000000000000）供買家匯款，復以被告丙○○所持用之
    行動電話門號0000000000及戊○○所持用之行動電話門號
    0000000000號與買家聯繫，買家所購得之點數卡若無法在遊
    戲新幹線公司所架設之網站上儲值，而向被告丙○○質疑時
    ，則由戊○○負責答覆買家所提出之相關問題或向遊戲新幹
    線公司申訴或函詢儲值方式。因認被告戊○○與丙○○共同
    涉有刑法第349條第2項之故買贓物罪嫌。
二、按犯罪事實，應依證據認定之，無證據不得認定其犯罪事實
    ，又不能證明被告犯罪者，應諭知無罪之判決，刑事訴訟法
    第154條第2項、第301條第1項分別定有明文。本件公訴人認
    被告戊○○涉有與被告丙○○共同故買贓物之犯行，係以證
    人吳佳訓證述、被告丙○○寄送予買家之資料（函代儲授權
    同意書、存證信函等）、證人吳佳訓與被告丙○○之即時通
    對話紀錄（95年6月12日）、遊戲新幹線公司95年5月17日客
    （GM）0950124號函等，作為所憑之論據。訊據被告戊○○
    固坦承曾向遊戲新幹線公司反應點數卡無法儲值之問題，惟
    堅詞否認有與被告丙○○共同故買點數卡贓物之犯行，辯稱
    並未介入被告丙○○與甲○○、曾○○間有關點數卡之交易
    等語。
三、經查，被告戊○○曾向遊戲新幹線公司反應網路點數卡儲值
    問題，而經該公司回覆之情，有該公司95年5月17日客（GM
    ）950124號函附卷可參（偵查卷第77、78頁），被告戊○○
    前開供述，應可採信。次按刑法第349條之贓物罪，係處罰
    收受、搬運、寄藏、故買與牙保贓物之行為，並未包含販賣
    贓物。本件證人吳佳訓於警詢、偵訊中陳述，被告丙○○寄
    送予點數卡買家指導如何儲值之函文、代儲授權同意書、證
    人吳佳訓與被告丙○○之網路即時通對談紀錄等，固足以證
    明被告丙○○有販售本件系爭點數卡，以及被告戊○○協助
    處理買家有關儲值問題之情，然尚不能證明被告戊○○有參
    與購買點數卡階段之行為；證人甲○○、曾○○之證述，以
    及被告丙○○所供述之購買點數卡過程，且均未提及被告戊○○於丙○○與甲○○、曾○○之交易過程中，有何關於交
    易條件之洽商或履行；至於警卷內被告丙○○之網路即時通
    對談紀錄，於95年3月31日清晨4時21分至22分許，雖有被告
    戊○○以丙○○之暱稱（全國最最笨ㄉ笨笨）與人對談之紀
    錄（警卷第139頁背面），惟就該對談內容，亦僅屬代被告
    丙○○回應，參諸被告戊○○與丙○○乃共同居住之事實，
    被告戊○○代為回應網路即時通知呼叫，並不能遽爾認為其
    有參與購買點數卡之行為。
四、綜上諸點，被告戊○○雖於被告丙○○賣出點數卡後，有協
    助處理買家儲值之「客戶服務」問題，然該行為仍不足以推
    論被告戊○○有參與被告丙○○向甲○○、曾○○故買贓物
    之行為；此外，檢察官並未提出其他積極證據，說明被告戊○○有何與被告丙○○共同故買贓物之犯行，不能證明被告
    戊○○犯罪，依法自應為無罪之諭知。
據上論斷，應依刑事訴訟法第299條第1項前段、第301條第1項，
刑法第2條第1項前段、第349條第2項、第47條第1項、修正前刑
法第41條、第56條、刑法第38條第1項第3款，廢止前罰金罰鍰提
高標準條例第1條前段、第2條，現行法規所定貨幣單位折算新臺
幣條例第2條，中華民國九十六年罪犯減刑條例第2條第1項第3款
、第7條、第9條，判決如主文。
本案經檢察官丁○○到庭執行職務。
中    華    民    國    98    年    3     月    20    日
                  刑事第十四庭  審判長法  官  吳坤芳
                                      法  官  陳金虎
                                      法  官  周紹武
以上正本證明與原本無異
如不服本判決應於收受本判後10日內向本院提出上訴書狀，並應
敘述具體理由。其未敘述上訴理由者，應於上訴期間屆滿後20日
內向本院補提理由書狀（均須按他造當事人之人數附繕本）「切
勿逕送上級法院」。
                                      書記官  韓若玉
中    華    民    國    98    年    3     月    20    日
附表一
   ┌──┬────┬───────┬──────────┬───┬────┐
   │編號│故買贓物│贓物來源      │張     數           │點數卡│每張金額│
   │    │之時間  │              │                    │種類  │(元)    │
   ├──┼────┼───────┼──────────┼───┼────┤
   │1   │95年2月 │甲○○(奇摩即 │面交3次，張數共計900│300點 │110     │
   │    │至同年6 │時通帳號dp6689│張以上；以即時通告知│      │        │
   │    │月間    │，暱稱「呂先生│序號密碼者300點246張│      │        │
   │    │        │」)           │、150點186張        ├───┼────┤
   │    │        │              │                    │150點 │75      │
   ├──┼────┼───────┼──────────┼───┼────┤
   │2   │95年3月 │曾○○(奇摩即 │以即時通告知序號即密│300點 │70      │
   │    │間      │時通帳號      │碼10張；郵寄送達300 │      │        │
   │    │        │gto20044 ，暱 │點15張、150點5張；面│      │        │
   │    │        │稱「○○」)   │交300點200張、150點 ├───┼────┤
   │    │        │              │100張。             │150點 │50      │
   └──┴────┴───────┴──────────┴───┴────┘
 附表二
   ┌──┬─────────────────┬─────┬─────┐
   │編號│ 物 品 名 稱                      │數量      │備註      │
   ├──┼─────────────────┼─────┼─────┤
   │1   │ 仙境傳說點數卡150點              │190張     │已儲值    │
   ├──┼─────────────────┼─────┼─────┤
   │2   │ 仙境傳說點數卡300點              │539張     │已儲值    │
   ├──┼─────────────────┼─────┼─────┤
   │3   │ 吞食天地點數卡                   │134張     │已儲值    │
   ├──┼─────────────────┼─────┼─────┤
   │4   │ 仙境傳說點數卡150點              │9 張      │未儲值    │
   ├──┼─────────────────┼─────┼─────┤
   │5   │ 仙境傳說點數卡300點              │10張      │未儲值    │
   └──┴─────────────────┴─────┴─────┘


司法院資訊處製作；財團法人民間司法改革基金會備份。
